# 求助陈版

提问人：你忒 杀 阿 时间：2023-02-10 15:18:12
请教陈版主，关于经销商存在换货情形的会计处理
背景：
未来将与全国性经销商商签订经销买断式协议，约定产品损毁灭失风险签收时转移，同时协议中约定非质量问题不准退货，但是可以换货条款。产品有效期 3 年，公司发货给经销商时约定产品有效期至少 2 年以上，在临近产品有效期半年到 1 年的时候，经销商可以进行有偿换货，即每个产品补偿 100 元；在临近产品有效期半年的时候，经销商可以无偿换货。整体换货比例不超过2%。
思路：
按照签收作为控制权转移时点确认收入，同时打算依照附带销售退回条款的销售进行处理，按照换货比例计提预计负债，如2%。
收入确认时：
借：应收账款
贷：主营业务收入
贷：预计负债-应付退货款
借：主营业务成本
借：应收退货成本
贷：存货
每个资产负债表日重新评估：
借：预计负债-应付退货款
贷：主营业务收入
借：应收退货成本
贷：主营业务成本
问题：
1 、换货情形是否需要会计处理？
2 、能否按照上述附带销售退回条款的销售进行处理？
3 、在不改变收入确认政策的情况下，其他会计处理的考虑？

回答人：chenyiwei
主帖中的处理意见基本合理。对于换货，也应参照退货进行会计处理（可理解为以再次发货的价值冲抵退款）。按附带销售退回条款的销售业务处理是合理的。